【裁判字號】    91,簡,861
【裁判日期】    920314
【裁判案由】    有關交通事務
【裁判全文】
臺北高等行政法院判決                              九十一年度簡字第八六一號
    原      告  聯順通運股份有限公司
    代  表  人  甲○○
    訴訟代理人  乙○○
    被      告  交通部公路總局
    代  表  人  葉昭雄（局長）住同右
右當事人間因有關交通事務事件，提起行政訴訟。本院判決如左：
    主  文
原告之訴駁回。
訴訟費用由原告負擔。
    事  實  及  理  由
一、事實概要：緣原告所有Ａ三─六五八號遊覽大客車，於民國（下同）九十年十二
    月四日十九時三十一分由徐照忠駕駛，行經重慶北路三○○號時，為台北市交通
    稽查執行小組查獲未事先報請公路主管機關備查，即承辦育達技術學院職員老師
    上下班交通車業務，遂以（90）北市監四字第023262號違反汽車運輸業管理事件
    通知單予以舉發，案移被告所屬新竹區監理所桃園監理站受理。經被告認其已違
    反汽車運輸業管理規則第八十四條第一項第二款之規定，以九十一年三月六日（
    91）字第022838號處分書，依同規則第一百三十七條第一項規定，按公路法第七
    十七條第一項，處罰鍰銀元三千元，折合新台幣九千元整。原告不服上開處分，
    提起訴願，經遭駁回，遂向本院提起本件行政訴訟。
二、原告起訴意旨略稱，九十年十二月四日十七時，利達通運有限公司（下稱利達公
    司）向原告租用Ａ三─六五八號大客車，載運育達技術學院教職員，由苗栗至台
    北之下班接運，是時該車亦備合法文件即汽車行照、駕照、公司填發之派車單、
    發票及利達公司與育達技術學院合約書，為依法及守法經營，絕非擅自經營。是
    以該車該日是利達公司承租機動替代接運育達技術學院教職員下班，故營業對象
    是利達公司，交通車合約書是利達公司和育達技術學院簽立，對原告不產生直接
    關係云云。
三、按「公路經營業、汽車或電車運輸業，違反本法及依本法所發布之命令者，除本
    法另有規定外，處三千元以上三萬元以下罰鍰；公路主管機並得按其情節，吊扣
    其營業車輛牌照一個月至三個月，或定期停止其營業之一部或全部，或報請交通
    部撤銷其汽車運輸業營業執照及吊銷全部營業車輛牌照。」、「公路用地使用、
    公路修建養護、專用公路、公路經營業、汽車及電車運輸業管理規則，由交通部
    定之。」行為時公路法第七十七條第一項及第七十九條定有明文。次按「本規則
    依公路法第七十九條規定訂定之。」、「汽車運輸業為維持正常營運之短期需要
    ，得租用同業營業車輛營運，租期以六個月為限，由同業雙方將租用事由、期限
    、數量、廠牌、年分、型式、連同租車契約副本，報請各該公路主管機關核准，
    方得實施。」、「遊覽車客運業應遵守左列規定：一、車輛應停置車庫場內待客
    包租，不得外駛個別攬載旅客、開駛固定班車或擅自設置營業所站。二、承辦機
    關、學校或其他團體交通車，應於事前檢具合約書副本報請公路主管機關備查。
    前項第一款車輛出租時，應據實填載派車單（如附表六），隨車攜帶。」、「
    汽車運輸業違反本規則規定者，應依公路法第七十七條第一項之規定舉發。」汽
    車運輸業管理規則第一條、第十四條第一項、第八十四條及第一三七條第一項亦
    分別定有明文。
四、經查，原告所有Ａ三─六五八號遊覽大客車，於事實欄時、地從事載送育達技術
    學院職員老師五人（苗栗至台北）上下班業務，此有（90）北市監四字第023262
    號舉發違反汽車運輸業管理事件通知單、派車單及台北市監理處九十年十二月二
    十四日北市監四字第九○六四○六○三○○號函略以：「當時駕駛員徐照忠自動
    出示派車單乙份，內容記載用車時間為十二月四日十二時至十二月三十一日二十
    四時共計二十七天半，經查訪車上乘客均稱為育達技術學院職員及老師（乘客共
    五員），該車為上下班交通車，行駛苗栗─台北；本處稽察員依違反汽車運輸業
    管理規則第八十四條第一項第二款規定，．．．予以掣單舉發，並無違誤。」等
    附原處分卷可稽，且利達公司與育達技術學院簽定之交通車合約書並無於事前報
    請公路主管機備查之紀錄，此有被告所屬新竹區監理所桃園監理站九一竹監桃字
    第九一０九六一三號函附原處分卷可稽，是本件原告未將其與利達公司之合約，
    連同利達公司與育達技術學院簽定之交通車合約書，送請公路主管機關核准或備
    查，即利用其所有Ａ三─六五八號遊覽大客車從事交通車業務，核與前揭管理規
    則有違，其違規事實堪予認定，被告依法處以最低度罰鍰銀元三千元（新台幣九
    千元），並無不合，訴願決定予以維持，亦無違誤。原告起訴意旨，仍執陳詞，
    請求撤銷訴願決定及原處分，為無理由，應予駁回。又本件依卷內資料，事證已
    臻明確，爰不經言詞辯論為之。
據上論結，本件原告之訴為無理由，爰依行政訴訟法第二百三十三條第一項、第九十
八條第三項前段，判決如主文。
中    華    民    國    九十二      年      三        月      十四      日
                                  臺北高等行政法院  第三庭
                                                    法  官  林文舟
右為正本係照原本作成。
本件以訴訟事件所涉及之法律見解具有原則性者為限，始得於本判決送達後二十日
內向本院提出上訴狀並表明上訴理由，如已於本判決宣示後送達前提起上訴者，應
於判決送達後二十日內補具上訴理由（均按他造人數附繕本），且經最高行政法院
許可後方得上訴。
中    華    民    國    九十二      年      三        月       十四     日
                                                    書記官  余淑芬


司法院資訊處製作；財團法人民間司法改革基金會備份。
